# 请教陈版主：关于同一控制下的转出方要调整期初数吗？

提问人：fangdaojun 时间：2014-02-19 13:13:42
例子：P集团有两家全资子公司A和B，C是A的子公司。 2013 年 3 月，A将C的股权转给B，根据同一控制下企业合并规定，B视同期初合并要调整 2013 年期初数并合并C的 2013 年全年数，P集团 2013 年合并无需调整期初数。问题是：（ 1 ）A是否需要调整 2013 年期初数，并不合并C公司 2013 年1-3月份的数；（ 2 ）A不调整期初数，并合并合并C公司 2013 年1-3月份的数，P集团在合并将重复的数据抵消。请问，在现行准则体系下，哪种处理方式正确？有什么政策规定吗？谢谢陈版主！

回答人：chenyiwei
依据：《企业会计准则第 33 号——合并财务报表》： 第十八条 母公司在报告期内处置子公司，编制合并资产负债表时，不应当调整合并资产负债表的期初数。 第二十三条 母公司在报告期内处置子公司，应当将该子公司期初至处置日的收入、费用、利润纳入合并利润表。 第二十八条 母公司在报告期内处置子公司，应当将该子公司期初至处置日的现金流量纳入合并现金流量表。
上述规定并未区分是否为同一控制下的处置。因此处置子公司时合并报表的调整原则并不因是否为同一控制下的处置而有所不同。